臺灣臺中地方法院民事裁定
110年度簡抗字第30號
抗  告  人  郭信佑  
相  對  人  林柔文  



上列當事人間請求返還借款事件，抗告人對於民國110年6月29日
臺中簡易庭110年度中簡字第1885號裁定提起抗告，本院裁定如
下：
    主  文
抗告駁回。
抗告費用新臺幣1,000元由抗告人負擔。   
    理  由
一、抗告意旨略以：抗告人未曾收受原裁定中所指本院於民國11
    0年5月24日發出之補繳裁判費裁定，於抗告人之住居所、信
    箱等處亦未曾有郵務士張貼該裁定之掛號郵件招領通知單，
    故抗告人根本無從得知需補繳裁判費，抗告人亦未於本案繫
    屬期間有搬家或變更地址之舉，否則何以抗告人能收受110
    年度中簡字第1885號訴訟駁回之裁定，本件補繳裁判費之送
    達是否無瑕疵，抗告人不無疑問，爰請求廢棄原裁定，使本
    件訴訟進入實體審查等語。
二、送達不能依民事訴訟法第136條、第137條規定為之者，得將
    文書寄存送達地之自治或警察機關，並作送達通知書2份，1
    份黏貼於應受送達人住居所、事務所、營業所或其就業處所
    門首，另1份置於該送達處所信箱或其他適當位置，以為送
    達；寄存送達，自寄存之日起，經10日發生效力；寄存之文
    書自寄存之日起，寄存機關應保存2個月，民事訴訟法第138
    條定有明文。又寄存送達，係以將文書寄存送達地之自治或
    警察機關，並作送達通知書，黏貼於應受送達人住居所、事
    務所、營業所或其就業處所門首時，為送達之時，至於應受
    送達人究於何時前往領取，或未前往領取，經退還原送達法
    院，於送達之效力不生影響（最高法院109年度台抗字第633
    號裁定意旨參照）。據此可知，寄存送達只需合乎民事訴訟
    法第138條之要件，該訴達即屬合法，並自寄存後之10日發
    生送達效力，不因應受送達人何時領取或未領取該寄存文書
    而有不同。
三、經查，本院臺中簡易庭110年度中補字第1885號補費裁定命
    抗告人於裁定送達5日內補繳裁判費1,820元，逾期未繳，即
    駁回原告之訴，已於110年5月28日寄存送達於臺中市政府警
    察局霧峰分局內新派出所，並做送達通知書2份，1份黏貼於
    抗告人住所，另1份置於抗告人住所信箱或其他適當位置，
    以為送達，有該送達證書在卷可稽（見中簡卷第37頁），本
    院另依職權函詢中華郵政股份有限公司臺中分局關於該命補
    費裁定寄存送達之執行情形，覆以應受送達人郭信佑君訴訟
    文書掛號郵件經本局投遞人員投遞2次，無人應收，爰依民
    事訴訟法第138條規定，將郵件寄存臺中內新派出所，並製
    作送達通知書兩份，1份黏貼於應受送達人住居所門首，另1
    份置於該送達處所信箱，以為送達等語，有中華郵政股份有
    限公司臺中郵局110年9月17日中郵字0000000000號函在卷可
    參（見本院卷第33頁），堪認該寄存送達合法，該命補費裁
    定於寄存後經10日即110年6月9日發生送達效力。抗告人主
    張其未收受任何領取寄存送達文書之郵務通知，而認該寄存
    送達不合法，不生送達效力，於法不合，不足採取。抗告人
    指摘原裁定不當，求為廢棄，為無理由，應予駁回。
四、據上論結，本件抗告為無理由，依民事訴訟法第436條之1第
    3項、第495條之1第1項、第449條第1項、第95條、第78條，
    裁定如主文。
中　　華　　民　　國　　110 　年　　10　　月　　19　　日
          　　　  民事第一庭    審判長法  官  許石慶

                                      法  官  蔡孟君

                                      法  官  王詩銘
正本係照原本作成。
本裁定不得抗告。 
中　　華　　民　　國　　110 　年　　10　　月　　19　　日
                                      書記官  林玟君